臺灣苗栗地方法院刑事判決　　　　　　　　　　　　　九十一年度交易字第七二號
　　公　訴　人　臺灣苗栗地方法院檢察署檢察官
　　被　　　告　甲○○
右列被告因過失傷害案件，經檢察官聲請以簡易判決處刑（九十年度偵字第四七五一
號），本院認為不得以簡易判決處刑，改依通常程序審理判決如左：
    主  文
甲○○從事業務之人，因業務上之過失傷害人，處拘役參拾日，如易科罰金，以參佰
元折算壹日。
    事  實
一、甲○○平日以駕駛一部車牌號碼Ｍ六─六五一三號自用小貨車，載運羊奶分送各
    客戶，乃從事以駕駛為其附隨業務之人。甲○○於民國（下同）九十年七月二十
    七日清晨某時分，駕駛該部自用小貨車，從苗栗縣銅鑼鄉其任職之羊奶公司出發
    ，往南行駛並沿途分送羊奶至各客戶家中，同日清晨三時四十五分許，將羊奶送
    至苗栗縣三義鄉○○村○鄰○○路一七七號某客戶家中後，再度駕駛該部自用小
    貨車往南行駛，原應注意汽車在雙向二車道行駛時，均應在遵行車道內行駛，以
    避免肇生事故，危及他人行車安全，而依當時天候晴，夜間雖無照明，然路面乾
    燥無缺陷，亦無障礙物，視距良好等情形，並能注意，竟疏未注意及此，竟由北
    往南逆向行駛至中正路一八五號前，欲右轉繼續往南，適前方由乙○○酒醉騎乘
    一部車牌號碼ＥＴＫ─八三一號輕型機車，行經該處時，亦疏未注意汽車行駛時
    駕駛人應注意車前狀況，並隨時採取必要之安全措施，甲○○見狀雖將車輛立即
    停煞，仍閃避不及，其所駕駛之小貨車右照後鏡，勾到乙○○騎乘機車之右照後
    鏡，該部機車隨之側撞甲○○之右前車頭，乙○○人車倒地後，因此受有右腳第
    二及第三蹠骨開放性骨折之傷害。至甲○○於車禍發生後，在其犯罪尚未被警察
    機關發覺前，主動向警方報案而自首。
二、案經乙○○向苗栗縣警察局苗栗分局提出告訴，而由臺灣苗栗地方法院檢察署檢
    察官簽分偵查後聲請簡易判決處刑，本院認為不得以簡易判決處刑，改依通常程
    序審理。
    理  由
一、右揭事實，迭據被告甲○○於警訊時及偵、審中供認不諱，核與被害人乙○○指
    訴被害之情節相符，而被害人乙○○確因本件車禍，受有右腳第二及第三蹠骨開
    放性骨折之傷害，有大千綜合醫院九十年七月二十七日乙○○丙種診斷證明書影
    本乙紙在卷足稽。按汽車在雙向二車道行駛時，均應在遵行車道內行駛，道路交
    通安全規則第九十七條第一款定有明文。經查：本件車禍之發生，依被告甲○○
    之自白，被害人乙○○之指訴，道路交通事故調查報告表影本乙紙，及現場照片
    影本四幀所示，係因被告甲○○駕駛自用小貨車，將羊奶送至苗栗縣三義鄉○○
    村○鄰○○路一七七號某客戶家中後，再度駕駛該部自用小貨車行駛時，竟由北
    往南逆向行駛至中正路一八五號前，欲右轉往南繼續行駛，而依當時天候晴，夜
    間雖無照明，然路面乾燥無缺陷，亦無障礙物，視距良好等情形，並能注意，竟
    疏未注意不得逆向行駛，致與前方由被害人乙○○騎乘之輕型機車發生擦撞，致
    被害人乙○○人車倒地後受傷，其顯有過失甚明，且被害人乙○○因本件車禍受
    傷，與被告甲○○之過失行為間，顯有相當之因果關係。至被害人乙○○飲酒後
    已經酒醉（車禍發生後，其被送大千綜合醫院急救，其血液酒精濃度經換算呼氣
    酒精濃度值為每公升一˙一七五毫克，有該院血中藥毒報告影本乙紙在卷足參）
    ，竟仍駕駛上開機車，復未注意車前狀況，致遭被告甲○○所駕駛之自用小貨車
撞及，雖亦應同負肇事責任，惟不能因此免除被告甲○○過失之責，亦即本件車
    禍之發生，被告甲○○應負主要之肇事責任，被害人乙○○則應負次要之肇事責
    任，本件經檢察官送請台灣省竹苗區車輛行車事故鑑定委員會鑑定結果，亦認為
    「一、甲○○駕駛自小客貨車於夜間逆向行駛為肇事主因。二、乙○○無照酒精
    濃度過量駕駛輕機車未注意車前狀況為肇事次因。」，有該鑑定委員會九十一年
    一月七日竹鑑字第九一００五七號函附鑑定意見書乙件在卷足稽（見九十年度偵
    字第四七五一號偵查卷第十頁至第十三頁）。事證明確，被告甲○○業務過失之
    犯行，洵堪認定。
二、核被告甲○○所為，係犯刑法第二百八十四條第二項前段之業務過失傷害罪。檢
    察官聲請簡易判決處刑書，雖認被告甲○○係犯同法條第一項前段之過失傷害罪
    ，然已由蒞庭檢察官當庭改論以業務過失傷害罪，故起訴法條毋庸變更。至被告
    甲○○於車禍發生後，在其犯罪尚未被警察機關發覺前，主動向警方報案並接受
    裁判，有上述道路交通事故調查報告表報案人欄「甲○○」之記載足憑，符合自
    首要件，應依刑法第六十二條前段之規定，減輕其刑。爰審酌被告甲○○對此次
    車禍之發生，應負主要之肇事責任，自車禍發生後迄今，尚未與被害人成立民事
    和解，被害人傷勢不輕，量刑本不宜過輕，惟念被告犯後能坦白承認，態度尚稱
    良好，及公訴人具體求刑拘役三十日等一切情狀，從輕量處如主文所示之刑，並
    諭知易科罰金之折算標準，以資懲儆。
據上論斷，應依刑事訴訟法第四百五十二條、第二百九十九條第一項前段，刑法第二
百八十四條第二項前段、第四十一條第一項前段、第六十二條前段，罰金罰鍰提高標
準條例第一條前段、第二條，判決如主文。
本案經檢察官洪清秀到庭執行職務。
中      華      民      國      九十一      年      九      月    三    日
                                臺灣苗栗地方法院刑事第一庭
                                        法  官  柳  章  峰
右正本證明與原本無異。
如不服本判決，應於判決送達後十日內向本院提出上訴狀( 應附繕本 )。
                                        書記官  歐  明  秀
中      華      民      國      九十一      年      九      月    三    日
刑法第二百八十四條
因過失傷害人者，處六月以下有期徒刑、拘役或五百元以下罰金，致重傷者，處一年
以下有期徒刑、拘役或五百元以下罰金。
從事業務之人，因業務上之過失傷害人者，處一年以下有期徒刑、拘役或一千元以下
罰金，致重傷者，處三年以下有期徒刑、拘役或二千元以下罰金。
